【裁判字號】    89,訴,177
【裁判日期】    890629
【裁判案由】    毒品危害防制條例
【裁判全文】
台灣嘉義地方法院刑事判決                          八十九年度訴字第一七七號
    公  訴  人  臺灣嘉義地方法院檢察署檢察官
    被      告  甲○○
右列被告因違反毒品危害防制條例案件，茲經檢察官提起公訴（八十九年度毒偵字第
五００、五六一號），本院判決如左：
    主  文
甲○○連續施用第一級毒品，處有期徒刑拾月，扣案之夾鍊袋壹包及塑膠吸管壹支沒
收銷燬之；又連續施用第二級毒品，處有期徒刑伍月，扣案之安非他命壹包及玻璃球
壹個沒收銷燬之；應執行有期徒刑壹年貳月，扣案之夾鍊袋壹包、塑膠吸管壹支、安
非他命壹包及玻璃球壹個沒收銷燬之。
    事  實
一、甲○○前於民國八十八年間，因施用毒品案件，經台灣嘉義地方法院先後以八十
    八年度毒聲字第二九八號及八十八年度毒聲字第一四四五號裁定送觀察、勒戒後
    ，均無繼續施用毒品之傾向，經臺灣嘉義地方法院檢察署檢察官分別於八十八年
    三月五日及八十八年十二月二十一日，以八十八年度偵字第一六七五號及八十八
    年度毒偵緝字第三六號處分書分別為不起訴處分確定。詎其於五年內，又分別基
    於施用第一級毒品及第二級毒品之概括犯意，均自八十九年一月中旬某日起，分
    別至同年四月十三日十七時許經（台灣雲林地方法院檢察署法）警採尿前二十六
    小時內（但應扣除甲○○當日報到起至經警採尿時止之期間）某時、四月十三日
    下午三時許止，分別以將海洛因置入香菸中、將安非他命裝於玻璃吸食器內，以
    火燒烤產生煙霧之方法，分別在嘉義縣新港鄉○○村○○路五一之二號住處、雲
    林縣元長鄉○○村○○路一二０號其女友住處及其他不詳處所，連續非法施用第
    一級毒品海洛因及第二級毒品安非他命多次。嗣為警先後於八十九年一月二十五
    日下午十一時許、同年一月三十日下午十時三十分許、同年二月十九日零時三十
    分許及同年四月十三日下午五時許，分別在雲林縣北港分局刑事組、嘉義縣太保
    市華濟醫院內、雲林縣東勢鎮○○○路與穿頭路口及台灣雲林地方法院檢察署拘
    留室內查獲，後二次經查獲時並分別扣得被告所有之專供施用第一級毒品海洛因
    之器具夾鍊袋一包、塑膠吸管一支及安非他命一小包、專供施用第二級毒品安非
    他命之器具玻璃球一個等物。
二、案經雲林縣警察局北港分局報請台灣雲林地方法院檢察署檢察官呈請台灣高等法
    院台南分院檢察署檢察長令轉臺灣嘉義地方法院檢察署檢察官暨嘉義縣警察局水
    上分局報請臺灣嘉義地方法院檢察署檢察官偵查起訴。
    理  由
一、訊據被告甲○○固不否認在右揭時地，連續非法施用第二級毒品安非他命，及自
    八十九年一月中旬起至同年三月底止，在右揭地點，連續非法施用第一級毒品海
    洛因之犯行，惟否認自八十九年三月底起至同年四月十三日經警採尿前二十六小
    時內某時，仍有非法施用第一級毒品海洛因之犯行，辯稱：其最後一次施用海洛
    因之時間為八十九年三月底云云。惟查：被告於八十九年四月十三日下午五時許
    ，因施用毒品案件，由台灣雲林地方法院檢察署檢察官傳喚到案執行觀察勒戒時
    ，經該署拘留室值勤法警搜身而在被告身上查得香菸一包內藏安非他命一小包及
    安非他命吸食器一個，旋經該署法警採集被告尿液送驗之事實，業據被告供認在
    卷，且據本院調閱台灣雲林地方法院八十九年訴字第一五一號卷內臺灣雲林地方
    法院檢察署八十九年度毒偵字第三七七號偵查卷核閱無訛，被告當日經警採得之
    尿液經送鑑驗之結果，仍呈嗎啡及甲基安非他命陽性反應之情，有法務部調查局
    00000000號檢驗通知書一紙在卷可參，而按海洛因經注入人體後，其代謝物嗎啡
    之平均可檢出時限約為二十六小時，此業據行政院衛生署（八一）藥檢字第００
    一一五六號函釋示明確，是被告於上開採尿前二十六小時內（應扣除被告當日報
    到時起至經警採尿時止之期間）某時，仍有施用海洛因之犯行之情，至堪認定，
    被告右開所辯，顯係卸責之詞，要難採信；此外，復有雲林縣衛生局煙毒尿液檢
    驗成績書、嘉義縣衛生局0000000號煙毒尿液檢驗單、尿液送檢真實姓名對照表
    、代號與真實姓名對照表、法務部調查局00000000號、第00000000號檢驗通知書
    各一份在卷可稽，並有扣案之安非他命一小包及為被告所有之專供施用毒品之器
    具夾鍊袋一包、塑膠吸管一支及玻璃球一個等物可資佐證，被告分別施用第一級
    毒品及第二級毒品之犯行甚明。末查被告前因施用毒品案件，經本院先後二次裁
    定送觀察、勒戒後，均認無繼續施用毒品之傾向，而經臺灣嘉義地方法院檢察署
    檢察官分別於八十八年三月五日、同年十二月二十一日以八十八年度偵字第一六
    七五號、同年度毒偵緝字第三六號為不起訴處分確定等情，亦有上開不起訴處分
    書、觀察勒戒處分執行指揮書等影本各二份附卷可憑，是被告三犯施用毒品之事
    證明確，被告非法施用第一級毒品海洛因及第二級毒品安非他命之犯行洵堪認定
    。
二、核被告甲○○所為，係犯毒品危害防制條例第十條第一項之施用第一級毒品罪及
    同條第二項之施用第二級毒品罪。被告先後多次施用第一級毒品及第二級毒品之
    犯行，均時間緊接，方法相同，所犯復係構成要件相同之罪名，顯係基於概括之
    犯意為之，為連續犯，應依法論以一罪，並加重其刑。被告所犯上開施用第一級
    毒品罪及施用第二級毒品罪二罪間，犯意各別，行為互殊，應予分論併罰。又被
    告自八十九年一月中旬某日起至同年月二十五日前四日內某時止及同年一月三十
    日下午十時三十分許起至同年四月十三日止之施用第一級毒品及第二級毒品犯行
    ，雖未據公訴人於起訴書所載，然此部分犯行，因分別與本案論罪科刑部分有連
    續犯之裁判上一罪關係，自為公訴人起訴效力所及，本院自得併予審判。爰審酌
    被告之品行、智識程度、其犯罪之動機、手段、犯罪所生之危害及犯罪後之態度
    等諸般情狀，量處如主文所示之刑。扣案之安非他命一包、夾鍊帶一包、塑膠吸
    管一支及玻璃球一個，均係查獲之毒品及專供施用毒品之器具，業據被告供陳在
    卷，均應依毒品危害防制條例第十八條第一項本文之規定，沒收銷燬之。
三、據上論斷，應依刑事訴訟法第二百九十九條第一項前段，毒品危害防制條例第十
    條第一項、第二項、第十八條第一項，刑法第十一條前段、第五十六條、第五十
    條，判決如主文。
本案經檢察官游悅晨到庭執行職務
中      華      民      國    八十九    年      六      月    二十九    日
                                      台灣嘉義地方法院刑事第三庭
                                          法  官  許  兆  慶
右正本證明與原本無異。
如不服本判決，應於判決送達後十日內向本院提出上訴狀( 應附繕本 )。
中      華      民      國    八十九      年    六      月    二十九    日
                                          書記官  洪  麗  惠
附錄本案論罪科刑適用法條：
毒品危害防制條例第十條
施用第一級毒品者，處六月以上五年以下有期徒刑。
施用第二級毒品者，處三年以下有期徒刑。


司法院資訊處製作；財團法人民間司法改革基金會備份。
